【裁判字號】    96,易,373
【裁判日期】    950829
【裁判案由】    竊盜
【裁判全文】
臺灣屏東地方法院刑事判決               96年度易字第373號
公  訴  人  臺灣屏東地方法院檢察署檢察官
被      告  甲○○
上列被告因竊盜案件，經檢察官提起公訴（96年度偵字第2386號
），被告於本院準備程序中就被訴事實為有罪之陳述，經本院合
議庭裁定由受命法官獨任依簡式審判程序審理，判決如下：
    主  文
甲○○攜帶兇器竊盜，處有期徒刑壹年，減為有期徒刑陸月，扣
案之扳手壹支沒收。又竊盜，處有期徒刑捌月，減為有期徒刑肆
月。應執行有期徒刑捌月，扣案之扳手壹支沒收。
    事  實
一、甲○○意圖為自己不法之所有，於民國96年3 月9 日上午10
    時許，攜帶其所有、客觀上足供兇器使用之扳手1 支，至屏
    東縣佳冬鄉○○村○○段242 地號漁塭，以扳手破壞水車風
    葉螺絲帽，竊取周瑞華所有之白鐵製水車風葉5 個得逞，並
    於96年3 月9 日晚間19時1 分持往不知情曹明俊所經營、位
    於屏東縣林邊鄉○○村○○段421 號之資源回收場，以新臺
    幣（下同）3,060 元之價格，變賣予不知情之曹明俊。另又
    基於意圖為自己不法所有之犯意，於96年3 月11日上午10時
    許，在屏東縣佳冬鄉○○村○○路3 號旁，見余石男所有之
    手推車1 部置於該處無人看管，竟徒手竊取之，得手後又持
    往上開曹明俊之資源回收場變賣時，為其發覺有異於96年3
    月12日上午11時報警而查獲，並扣得上開板手1 支。
二、案經屏東縣警察局枋寮分局報請臺灣屏東地方法院檢察署檢
    察官偵查起訴。
    理  由
壹、程序方面
一、按除被告所犯為死刑、無期徒刑、最輕本刑為3 年以上有期
    徒刑之罪或高等法院管轄第一審案件者外，於法院行準備程
    序進行中，被告先就被訴事實為有罪之陳述時，審判長得告
    知被告簡式審判程序之旨，並聽取當事人、代理人、辯護人
    及輔佐人之意見後，裁定進行簡式審判程序；且受命法官行
    準備程序，與法院或審判長有同一之權限；又簡式審判程序
    之證據調查，不受刑事訴訟法第159 條第1 項、第161 條之
    2 、第161 條之3 、第163 條之1 及第164 條至第170 條規
    定之限制，刑事訴訟法第273 條之1 第1 項、第279 條第2
    項前段、第273 條之2 分別定有明文。被告所為係犯死刑、
    無期徒刑、最輕本刑為3 年以上有期徒刑以外之罪，其於準
    備程序中就被訴事實為有罪之陳述，經受命法官告知簡式審
    判程序之旨，並聽取公訴人、被告之意見後，本院合議庭認
    為適宜由受命法官獨任進行簡式審判程序，依刑事訴訟法第
    273 條之1 第1 項規定，裁定由受命法官獨任進行審判程序
    ，合先敘明。
貳、實體部分
一、上開犯罪事實業據被告甲○○坦承不諱，核與被害人周瑞華
    、余石男指述之情節以及證人曹明俊證述之情節相符，復有
    扣案之扳手1 支、贓物認領保管單2 紙、資源回收場之收受
    物品、舊貨、五金廢料或廢棄物登記表1 紙、職務報告1 份
    、照片7 張附卷可稽，被告之自白核與事實相符，本件事證
    已明，被告犯行洵堪認定。
二、按刑法第321 條第1 項第3 款之攜帶兇器竊盜罪，係以行為
    人攜帶兇器竊盜為其加重條件，此所謂兇器，其種類並無限
    制，凡客觀上足對人之生命、身體、安全構成威脅，具有危
    險性之兇器均屬之，且祇須行竊時攜帶此種具有危險性之兇
    器為已足，並不以攜帶之初有行兇之意圖為必要（最高法院
    74年3 月19日刑庭總會決議參照）。查扣案之扳手1 支，乃
    金屬材質，質地堅硬，以之攻擊於人，於客觀上均足以為殺
    害或傷害人之生命、身體之器械，堪認為兇器，是核被告所
    為，係犯刑法第321 條第1 項第3 款之攜帶兇器竊盜既遂罪
    、刑法第320 條第1 項之竊盜罪。被告所犯上開二罪，犯意
    各別，行為互殊，應予分論併罰。爰審酌被告為圖不勞而獲
    而犯罪，且持兇器竊盜，易致危害，所得財物價值非鉅及犯
    後坦承犯行等一切情狀，量處如主文所示之刑；被告犯罪時
    間均在96年4 月24日以前，所犯符合中華民國九十六年罪犯
    減刑條例第2 條第1 項第3 款所定之減刑條件，應依該規定
    各減其刑期為二分之一，並定其應執行刑。又被告行竊用之
    扳手1 支，係供犯罪所用之物，且為被告所有，業經被告供
    述在卷（見偵卷第12頁96年5 月3 日偵訊筆錄），爰依刑法
    第38條第1 項第2 款宣告沒收。
據上論斷，應依刑事訴訟法第299 條第1 項前段、第273 條之1
第1 項，刑法第321 條第1 項第3 款、第320 條第1 項、第51條
第5 款、第38條第1 項第2 款，中華民國九十六年罪犯減刑條例
第2 條第1 項第3 款、第7 條，判決如主文。
本案經檢察官潘國威到庭執行職務。
中    華    民    國    95    年    8     月    29    日
                  刑事第一庭    法  官  羅培毓
以上正本證明與原本無異。
如不服本判決應於收受本判決送達後十日內向本院提出上訴書狀
，其未敘述上訴理由者，並得於提起上訴後十日內向本院補提理
由書狀（均須按他造當事人之人數附繕本）「切勿逕送上級法院
」
中    華    民    國    96    年    8     月    31    日
                                書記官  張儷薾
附錄本案論罪科刑法條：
刑法第321條
犯竊盜罪而有左列情形之一者，處六月以上、五年以下有期徒刑
：
一  於夜間侵入住宅或有人居住之建築物、船艦或隱匿其內而犯
    之者。
二  毀越門扇、牆垣或其他安全設備而犯之者。
三  攜帶兇器而犯之者。
四  結夥三人以上而犯之者。
五  乘火災、水災或其他災害之際而犯之者。
六  在車站或埠頭而犯之者。
前項之未遂犯罰之。
刑法第320條
（普通竊盜罪、竊佔罪）
意圖為自己或第三人不法之所有，而竊取他人之動產者，為竊盜
罪，處 5 年以下有期徒刑、拘役或 5 百元以下罰金。
意圖為自己或第三人不法之利益，而竊佔他人之不動產者，依前
項之規定處斷。
前二項之未遂犯罰之。


司法院資訊處製作；財團法人民間司法改革基金會備份。
